臺灣屏東地方法院刑事判決　　　　　　 100年度簡上字第96號
上　訴　人　劉秉彥
上列上訴人即被告因竊盜案件，不服本院100 年度簡字第590 號
中華民國100 年4 月20日第一審簡易判決（聲請簡易判決處刑案
號：100 年度偵字第1723號），提起上訴，本院管轄之第二審合
議庭判決如下：
    主  文
上訴駁回。
    事 實 及 理  由
一、本案經本院審理結果，認原判決認事用法，均無違誤，量刑
    亦屬妥適，應予維持，並引用原審判決書所記載之事實、證
    據及理由（如附件）。
二、被告以原審量刑過重為由，向本院提起上訴，請求撤銷原判
    決，改判較輕之刑。惟按法官於有罪判決中，究應如何量處
    罪刑，為實體法賦予審理法官裁量之刑罰權事項，法官行使
    此項裁量權，自得依據個案情節，參諸刑法第57條所定各款
    犯罪情狀之規定，於該法定刑度範圍內，基於合義務性之裁
    量，量處被告罪刑，此項量刑之裁量權，乃憲法所保障法官
    獨立審判之核心，法院行使此項裁量權，雖非得任意為之，
    仍應受一般法律原理原則之拘束，即仍須符合法律授權之目
    的、法律秩序之理念、國民法律感情及一般合法有效之慣例
    等規範，尤其應遵守比例原則及平等原則之意旨，否則即可
    能構成裁量濫用之違法（最高法院86年度臺上字第7655號判
    決參酌），然如非有裁量逾越或裁量濫用之明顯違法情事，
    自不得擅加指摘其違法或不當，即使上級法院對下級法院裁
    量權之審查，亦應同此標準，此不僅在保障法官不受任何制
    度外之不當干涉，更保障法官不受制度內的異質干涉，此方
    符憲法第80條所宣示獨立審判之真義；易言之量刑輕重係屬
    事實審法院得依職權自由裁量之事項，苟已斟酌刑法第57條
    各款所列情狀而未逾越法定刑度，不得遽指為違法（最高法
    院72年臺上字第6696號、75年臺上字第7033號判例可資參照
    ），又在同一犯罪事實與情節，如別無其他加重或減輕之原
    因，下級審量定之刑，亦無過重或失輕之不當情形，則上級
    審法院對下級審法院之職權行使，原則上應予尊重（最高法
    院85年度臺上字第2446號判決可資參酌）。是本件原審認被
    告犯行明確，並審酌被告犯後坦承犯行，態度尚稱良好、高
    職畢業，智識程度非低、家庭經濟小康，生活狀況尚可等一
    切情狀，量處如主文所示之刑，並依其之資力、職業及社會
    地位等節，逕以簡易判決量處拘役30日，並諭知易科罰金之
    折算標準，其認事用法並無違誤，量刑亦屬妥適。綜上，
    本件被告上訴意旨指摘原量刑過重，請撤銷改判較輕之刑，
    為無理由，應予駁回。
據上論斷，應依刑事訴訟法第455 條之1 第1 項、第3 項、第36
4 條、第368 條、第373 條，判決如主文。
本案經檢察官潘國威到庭執行職務。
中    華    民    國  100     年    7     月    12    日
           刑事第三庭   審判長  法  官  張世賢
                                法  官  許嘉仁
                                法  官  蕭筠蓉
以上正本證明與原本無異。
不得上訴。
中    華    民    國  100     年    7     月    12    日
                                書記官  粘嫦珠
附錄本案論罪科刑法條全文：
中華民國刑法第320條第1項：
意圖為自己或第三人不法之所有，而竊取他人之動產者，為竊盜
罪，處5  年以下有期徒刑、拘役或 5 百元以下罰金。